臺灣高雄地方法院刑事判決　　　　　　 94年度簡上字第456號
上　訴　人　臺灣高雄地方法院檢察署檢察官
被　　　告　甲○○
　　　　　　　　　　（在臺灣高雄監獄受刑中）
上列上訴人因被告偽造文書案件，不服本院高雄簡易庭94年度簡
字第1101號中華民國94年3 月16日第一審判決（聲請簡易處刑案
號：94年度偵字第2290號），提起上訴並移送併案審理（94年度
偵字第8226號），嗣因被告就被訴事實為有罪之陳述，本院管轄
之第二審合議庭，裁定適用簡式審判程序審理，判決如下：
    主  文
原判決撤銷 。
甲○○偽造署押，足以生損害於公眾及他人，處有期徒刑肆月，
如易科罰金，以佰元折算壹日。如附表所示文件上所偽造之丙
○○署名拾伍枚及指印伍拾捌枚均沒收。
    事  實
一、甲○○前因毒品危害防制條例案件，經臺灣高雄地方法院檢
    察署檢察官通緝在案，猶不思悛悔，復於民國94年1 月8 日
    上午10時15分許，騎乘車號IQP-772 號重機車，行經高雄縣
    林園鄉○○街開南市場，因行跡可疑，為警盤查查獲持有疑
    似第一級毒品海洛因2 包。詎甲○○為掩飾其通緝犯之身分
    ，竟偽以「丙○○」之名義應訊，而在：1.警詢筆錄偽造「
    丙○○」署名2 枚及捺指印11枚；2.在自願受搜索同意書偽
    造「丙○○」署名1 枚及捺指印3 枚；3.在扣押筆錄「丙○
    ○」署名6 枚及捺指印13枚；4.在扣押物品收據偽造「丙○
    ○」署名1 枚及捺指印2 枚；5.在扣押物品目錄表偽造「丙
    ○○」署名1 枚及捺指印2 枚；6.在逮捕通知書偽造「丙○
    ○」署名1 枚及捺指印1 枚；7.在權利告知書偽造「丙○○
    」署名1 枚及捺指印1 枚；8.在尿液對照表偽造「丙○○」
    指印2 枚；9.在口卡片偽造「丙○○」署名1 枚及捺指印3
    枚；10.在指紋卡片偽造「丙○○」指印20枚。嗣甲○○於同
    日解送至臺灣高雄地方法院檢察署後，又接續上開偽造署押
    之犯意，冒丙○○之名接受應訊，並於同日4 時51分許，在
    偵訊筆錄上偽造「丙○○」署名1 枚，均足以生損害於丙○
    ○及司法機關對刑事偵查之正確性。嗣甲○○因另案通緝為
    警查獲，始循線查悉上情。
二、案經高雄市政府警察局小港分局報請臺灣高雄地方法院檢察
    署檢察官偵查起訴及併案。
    理  由
一、按本件被告甲○○所犯係死刑、無期徒刑、最輕本刑為3 年
    以上有期徒刑以外之罪，其於本院審理中就前揭被訴事實為
    有罪之陳述，經本院告知簡式審判程序之旨，並聽取其與檢
    察官之意見後，本院認無不得或不宜改依簡式審判程序進行
    之情事，依刑事訴訟法第273 條之1 第1 項規定，裁定本件
    進行簡式審判程序，合先敘明。
二、訊據被告對於上開犯罪事實坦承不諱，且有94年1 月8 日警
    詢筆錄、自願受搜索同意書、扣押筆錄、扣押物品收據、扣
    押物品目錄表、逮捕通知書、權利告知書、尿液對照表、口
    卡片、指紋卡片及偵訊筆錄各1 份在卷可稽，是被告前揭自
    白顯與事實相符，應堪採為認定被告有罪之證據。被告偽造
    署押之犯行，應堪認定。
三、核被告甲○○所為，係犯刑法第217 條之偽造署押罪。被告
    先後偽簽「蔡志明」之署名15枚及按捺指印58枚，係於密切
    接近之時、地實施，而侵害同一之法益，依一般社會觀念，
    在時間差距上，難以強行分開，在刑法視為數個舉動之接續
    施行，合為包括之一行為予以評價，係屬接續犯，故被告係
    基於同一犯意下之接續行為，依前開說明，應僅論以一個偽
    造署押罪。又檢察官移請併案審理之臺灣高雄地方法院檢察
    署94年度毒偵字第8226號案件，與本件業經起訴有罪之部分
    ，為事實上同一之案件，本院亦應併予審究，均併此說明。
    。
四、原審以被告犯刑法第217 條第1 項之偽造署押罪，犯罪事證
    明確，予以論罪科刑，固非無見。惟查：原審就被告在自願
    受搜索同意書、扣押筆錄、扣押物品收據、扣押物品目錄表
    、逮捕通知書、權利告知書、尿液對照表、指紋卡片及偵訊
    筆錄上偽造「丙○○」署押之犯行未予審酌，而被告在上揭
    文件偽造署押之行為，與起訴之事實具有接續犯之裁判上一
    罪關係，為起訴效力所及之部分，檢察官上訴意旨，執此指
    摘原判決尚有未洽，請求將原判決撤銷，為有理由，自應予
    以撤銷改判。爰審酌被告為期脫免罪責，而偽造他人署押，
    足見其法紀觀念淡薄，並影響國家偵查追訴犯罪之正確性，
    惡性非輕，惟考量其犯後坦承犯行，非無悔意，態度良好等
    一切情狀，量處如主文所示之刑，並諭知易科罰金之折算標
    準，以示懲儆。又如附表所示偽造之「蔡志明」之署名15枚
    及按捺指印58枚，均應依刑法第219 條之規定宣告沒收。
據上論斷，應依刑事訴訟法第455 條之1 第1 項、第3 項、第
369 條第1 項前段、第364 條、第273 條之1 第1 項、第299 條
第1 項前段，刑法第217 條第1 項、第41條第1 項前段、第219
條，罰金罰鍰提高標準條例第1 條前段、第2 條，判決如主文。
本案經檢察官乙○○到庭執行職務。
中　　華　　民　　國　　94　　年　　10　　月　　31　　日
                  鳳山刑事第1 庭審判長法　官  陳志銘
                                      法  官  林永村
                                      法  官  林芳華
以上正本證明與原本無異。
不得上訴。
中　　華　　民　　國　　94　　年　　11　　月　　1 　　日
                                      書記官  賴佳慧
附錄本判決論罪之法條：
刑法第217條
偽造印章、印文或署押，足以生損害於公眾或他人者，處3年以
下有期徒刑。
盜用印章、印文或署押，足以生損害於公眾或他人者，亦同。
附表
┌──┬────────────┬───────────┐
│編號│偽造署押之處            │偽造署押之種類及數量  │
├──┼────────────┼───────────┤
│1   │94年1月8日警詢筆錄      │署名2枚、指印11枚     │
├──┼────────────┼───────────┤
│2   │自願受搜索同意書        │署名1枚、指印3枚      │
├──┼────────────┼───────────┤
│3   │扣押筆錄                │署名6枚、指印13枚     │
├──┼────────────┼───────────┤
│4   │扣押物品收據            │署名1 枚、指印2 枚    │
├──┼────────────┼───────────┤
│5   │扣押物品目錄表          │署名1 枚、指印2 枚    │
├──┼────────────┼───────────┤
│6   │逮捕通知書              │署名1 枚、指印1 枚    │
├──┼────────────┼───────────┤
│7   │權利告知書              │署名1 枚、指印1 枚    │
├──┼────────────┼───────────┤
│8   │尿液對照表              │指印2 枚              │
├──┼────────────┼───────────┤
│9   │口卡片                  │署名1 枚、指印3 枚    │
├──┼────────────┼───────────┤
│10  │指紋卡片                │指印20枚              │
├──┼────────────┼───────────┤
│11  │偵訊筆錄                │署名1 枚              │
└──┴────────────┴───────────┘
